臺灣桃園地方法院刑事裁定
111年度毒聲字第1240號
聲  請  人  臺灣桃園地方檢察署檢察官
被      告  孟廣福


上列聲請人因被告毒品危害防制條例案件，聲請將被告送觀察、
勒戒（111年度聲觀字第964號），本院裁定如下：
    主  文
孟廣福施用第二級毒品，應送勒戒處所觀察、勒戒，其期間不得
逾貳月。
    理  由
一、聲請意旨略以：被告孟廣福基於施用第二級毒品之犯意，於
    民國111年3月2日中午12時許，在其位於桃園市○鎮區○○路0
    號之住處內，以燒烤玻璃球內毒品吸食煙霧之方式，施用第
    二級毒品甲基安非他命1次；及於111年6月16日下午1時許，
    在其上址住處，以上述方式施用第二級毒品甲基安非他命1
    次。爰依毒品危害防制條例第20條第3項、第1項、觀察勒戒
    處分執行條例第3條第1項規定，聲請裁定將被告送勒戒處所
    觀察、勒戒等語。
二、犯毒品危害防制條例第十條之施用毒品罪者，檢察官應聲請
    法院裁定，令被告入勒戒處所觀察、勒戒，其期間不得逾二
    月；依前項規定為觀察、勒戒或強制戒治執行完畢釋放後，
    三年後再犯第十條之罪者，適用本條前二項之規定，毒品危
    害防制條例第20條第1項、第3項分別定有明文。準此，行為
    人再犯施用毒品罪，如距最近一次犯該罪經觀察、勒戒或強
    制戒治執行完畢釋放後已逾3年者，即應再令觀察、勒戒，
    不因其間是否另犯該罪經檢察官為附命完成戒癮治療之緩起
    訴處分或經起訴、判刑而受影響（最高法院109年度台非字
    第105號判決、最高法院刑事大法庭109年度台上大字第3826
    號裁定意旨參照）。
三、被告孟廣福各於聲請書所載之時、地，施用第二級毒品甲基
    安非他命等節，業據被告於警詢及偵訊中均坦承不諱，且其
    為警查獲時所採集之尿液檢體，經送檢驗確呈甲基安非他命
    陽性反應，此有台灣檢驗科技股份有限公司報告編號：UL/2
    022/00000000、UL/2022/00000000濫用藥物檢驗報告、桃園
    市政府警察局保安警察大隊、中壢分局真實姓名與尿液、毒
    品編號對照表等在卷可稽，是被告上開施用第二級毒品之行
    為，均堪以認定。又被告前因施用毒品案件經法院裁定送觀
    察、勒戒及強制戒治，於93年3月5日停止處分釋放出所，此
    有臺灣高等法院被告前案紀錄表附卷為憑。其於觀察、勒戒
    及強制戒治執行完畢3年後，再為本案各施用第二級毒品犯
    行，依上開規定及說明，自應令其入勒戒處所觀察、勒戒。
四、聲請意旨另敘明被告前有多次施用毒品、竊盜前科，且曾因
    案經法院判刑確定後，拒不到案執行，經通緝到案始入監服
    刑，足見其品行欠佳，遵守法律之意識薄弱，難認其符合從
    事戒癮治療之要件等語。本院審核卷內事證，認此部分聲請
    意旨之主張為有理由，則檢察官未為附命完成戒癮治療之緩
    起訴處分，逕向本院聲請將被告送觀察、勒戒，自難認有何
    裁量權濫用或不當之情形。從而，檢察官聲請裁定將被告送
    勒戒處所觀察、勒戒，於法並無不合，應予准許。
五、依毒品危害防制條例第20條第3項、第1項，觀察勒戒處分執
    行條例第3條第1項，裁定如主文。
中　　華　　民　　國　　111 　年　　8 　　月　　30　　日
                  刑事第一庭  法　官　陳布衣

以上正本證明與原本無異。
如不服本裁定，應於裁定送達後5 日內向本院提出抗告狀。
　　　　　　　　　　　　　　　書記官　蔡昌霖 
中　　華　　民　　國　　111 　年　　8 　　月　　30　　日